# 资产换股权账务处理？？

提问人：mmxiaoman 时间：2018-01-09 08:37:35
甲公司为母公司，持有乙公司80%股权，乙公司注册资本 6000 万元，目前实收资本 2000 万元（均为甲投入），净资产 2000 万元。A公司与甲乙无关联。现A公司以设备 600 万元投资乙公司，甲公司转让其持有的乙公司10%股权给A公司。请问，此业务甲乙A分别如何做会计分录？

回答人：chenyiwei
具体交易过程是什么？这两步是否为一揽子交易？乙公司的注册资本和实收资本是否因此增加？